臺灣士林地方法院刑事簡易判決　　　　　 96年度簡字第578號
公　訴　人　臺灣士林地方法院檢察署檢察官
被　　　告　甲○○
選任辯護人　方伯勳律師
　　　　　　陳盈潔律師
　　　　　　李建慶律師
上列被告因詐欺案件，經檢察官提起公訴（93年度偵字第9342號
、第6856號），本院經訊問被告後（95年度訴字第874號），被
告自白犯罪，本院合議庭裁定認宜由受命法官獨任逕以簡易判決
處刑如下：
        主  文
甲○○共同犯常業詐欺罪，處有期徒刑壹年陸月，減為有期徒刑
玖月。附表三之物均沒收。緩刑年。並應於民國九十七年十二
月三十一日前向公庫支付新臺幣拾萬元。
        事實及理由
一、犯罪事實：甲○○自民國93年2月間起，與孟善光、詹勳澤
    、陳書傑、于志祥、劉明佳、王忠仁、林政鋒（自93年6 月
    間起）及綽號「大胖仔」，共同基於常業詐欺之犯意聯絡，
    由孟善光在大陸地區，利用電腦設備連結至雅虎奇摩拍賣網
    站後，以h0000000及Ｚ000000000等雅虎奇摩電子信箱帳號，
    刊登出售BMW 、BENZ或LEXUS 等廠牌之汽車之拍賣廣告，佯
    稱欲出售該等車輛，並留下聯絡電話，俟附表一被害人在臺
    北市○○區○○路80號等地，連線上網獲悉該等拍賣訊息而
    以電話查詢時，即分別由詹勳澤、陳書傑、于志祥、劉明佳
    、王忠仁、林政鋒等人，在大陸地區接聽電話而與附表一被
    害人洽商，於達成買賣合意，為取信被害人，即通知綽號「
    大胖仔」寄出附表一所示人頭帳戶存摺、印章及金融卡予被
    害人，要求被害人將款項存入該帳戶，於交車時，如對車不
    滿意，可自行以收取之存摺、印章、金融卡領回匯入之款項
    ，若滿意交車則將存摺、金融卡、印章當場交還，致附表一
    被害人陷於錯誤，於附表一所示時間，在臺北市○○區○○
    路309 號第一銀行士林分行等地匯入附表一所示之款項，詹
    勳澤等人經確認附表一被害人存入款項後，即聯絡綽號「大
    胖仔」，綽號「大胖仔」旋以語音轉帳方式將詐騙金額轉至
    預設之人頭帳戶內。詹勳澤、陳書傑、于志祥、孟善光、劉
    明佳復承前常業詐欺之犯意，在電腦遊戲「天堂」網站，刊
    登販賣該遊戲之「天幣」之廣告，致張玉華陷於錯誤，於93
    年5 月13日電話聯絡購買「天幣」，並依電話內冒稱「阿正
    」者之指示將附表二之款項匯至孟善光等人所使用附表二鄭
    佩蘭（俟到案另行審結）、陳弘穎（嗣改名陳粲霖）之人頭
    帳戶內。孟善光等人騙得附表一、二被害人之款項後，即由
    「大胖仔」再聯絡台灣之車手或甲○○或當時返台之于志祥
    、劉明佳前去提領或轉匯，嗣警據報持搜索票前往孟善光花
    蓮縣吉安鄉○○街90號3 樓、詹勳澤桃園縣桃園市○○街8
    巷16之1 弄1 號1 樓、甲○○臺北縣新莊市○○街3 號8 樓
    之1 、陳書傑花蓮縣吉安鄉○○○街230 巷17號、于志祥花
    蓮縣吉安鄉○○村○○○街104 號、關係人方偉志花蓮縣吉
    安鄉○○路○段45號等處搜索，扣得附表三編號1 甲○○與
    孟善光、詹勳澤、陳書傑、于志祥、劉明佳、王忠仁、林政
    鋒及綽號「大胖仔」，共同犯罪所得之現金，及附表三編號
    2 至編號33孟善光、詹勳澤、陳書傑、于志祥、甲○○所有
    ，與劉明佳、王忠仁、林政鋒、「大胖仔」共同犯罪所用或
    預備供犯罪所用之物。
二、證據：詳附表一、二證據資料欄所載及附表三之證據，並補
    充被告甲○○於本院96年8月3日準備程序自白。
三、按刑法之常業詐欺罪，只須有賴詐欺為業之意思，而有事實
    之表現為已足，不以藉詐欺為唯一生存者為必要，縱令行為
    人尚有其他職業，亦無礙其以詐欺為常業罪之成立。被告以
    詐欺維生，所為係犯行為時刑法第340 條之常業詐欺罪。被
    告行為後，刑法已刪除常業詐欺罪之規定，關於被告所犯常
    業詐欺罪，依修正施行前之刑法，最高刑期為7 年，依修正
    施行後之刑法，依其犯罪行為之態樣應論以數罪併罰，最高
    刑期達30年；是比較新舊法，以行為時法論被告詐欺常業罪
    ，對被告較為有利。被告與與孟善光、詹勳澤、陳書傑、于
    志祥、王忠仁、劉明佳、林政鋒、「大胖仔」有犯意聯絡，
    行為分擔，為共同正犯。又刑法第28條原規定：「二人以上
    共同『實施』犯罪之行為者，皆為共同正犯。」亦於上述時
    間同時修正為：「二人以上共同『實行』犯罪之行為者，皆
    為共同正犯。」將舊法之「實施」修正為「實行」。原「實
    施」之概念，包含陰謀、預備、著手及實行等階段之行為，
    修僅共同實行犯罪行為始成立共同正犯。是新法共同正犯之
    範圍縮小，排除陰謀犯、預備犯之共同正犯。新舊法共同正
    犯之規定固有修正。因本件被告基於犯意聯絡，共同實行常
    業詐欺犯行，不論新法、舊法，均構成共同正犯，上述刑法
    第28條之修正內容，對於被告等並無「有利或不利」之影響
    ，依前述說明，自無比較新舊法適用之必要（最高法院95年
    度台上字第5669號判決參照）。
四、爰審酌被告因與詹勳澤係男女朋友，為情忘義之犯罪動機、
    目的，參與犯罪之程度，對被害人所造成之損害，犯後坦承
    犯行，態度尚稱良好等一切情狀，量處如主文所示之刑。被
    告犯罪時間在96年4月24日以前，合於減刑條件，爰依中華
    民國96年罪犯減刑條例第2條第1項第3款之規定減輕其刑。
    扣案附表三之物，分別為被告與共犯犯罪所得暨所用及犯罪
    預備之物，詳附表三所示，基於共犯同責之原則，及沒收係
    從刑之性質，應分別依修正前之刑法第38條第1 項第2 款、
    第3 款之規定，均應予以宣告沒收。其餘未列於附表三之扣
    案物，因無法證明與本件犯罪有關，爰不諭知沒收。
五、又被告前未曾因故意犯罪受有期徒刑以上之宣告，因一時失
    慮，致罹刑典，事後已坦承犯行，深具悔意，經此刑之宣告
    後，應知警惕而無再犯之虞，本院因認暫不執行其刑為適當
    ，爰予以宣告緩刑3年，以啟自新（依最高法院95年第8次刑
    事庭會議決議意旨，關於緩刑，縱被告行為時係在修法前，
    仍適用新法），並依現行刑法第74條2項第4款之規定，命被
    告於97年12月31日之前向公庫支付新台幣30萬元。若被告不
    履行此一負擔，且情節重大足認原宣告之緩刑難收其預期效
    果，而有執行刑罰之必要者，依現行刑法75條之1第1項第4
    款之規定，得撤銷其緩刑宣告，併此敘明。
六、本案經檢察官陳銘鋒到庭執行職務。
七、本件係依刑事訴訟法第451 條之1 之請求所為之科刑判決，
    依同法第455 條之1 第2 項規定，被告、檢察官均不得上訴
    ，併予指明。
八、依刑事訴訟法第449條第2項、第3項、第454條第1項、刑法
    第2條第1項前段、第28條、第74條第1項第1款、第2項第4款
    、修正前刑法第340 條、第38條第1 項第2 款、第3 款、中
    華民國九十六年罪犯減刑條例第2 條第1 項第3 款、第7 條
    ，逕以簡易判決處刑如主文。
中　　華　　民　　國　　96　　年　　8　　 月　　31　　日
                  刑事第四庭法  官  杜惠錦
以上正本證明與原本無異。
                            書記官  蘇彥宇
中　　華　　民　　國　　96　　年　　9 　　月　　5 　　日
 附表一：
┌──┬───┬────┬──────────┬────┬─────────────────┐
│編號│被害人│被害時間│人頭帳戶申請人及帳號│詐騙金額│ 證      據       資      料      ││
│    │      │        │                    │(新台幣)│                                  │
├──┼───┼────┼──────────┼────┼─────────────────┤
│ 1  │羅烈儒│92.11.4 │張元馨：復華銀行永康│ 2萬元  │1.證人羅烈儒之證述（93偵9342號卷（│
│    │      │        │分行帳號            │        │  一）第186頁至第189頁）          │
│    │      │        │0000000000000       │        │2.網路賣車廣告（93偵9342號卷 (一) │
│    │      ├────┼──────────┼────┤  第194頁、第195頁）。            │
│    │      │92.11.7 │邱盈豐：復華銀行屏東│ 63萬元 │3.入戶電匯申請書影本（93偵9342號卷│
│    │      │        │分行帳號            │        │   (一)第190頁至第193頁）         │
│    │      │        │0000000000000       │        │4.人頭帳戶張元馨復華銀行永康分行開│
│    │      ├────┼──────────┼────┤  戶基本資料及資金往來明細（93偵  │
│    │      │92.11.7 │張元馨同上開帳戶    │ 25萬元 │  9342 號卷 (一)第297頁至第305頁）│
│    │      │        │                    │        │5.人頭帳戶邱盈豐復華銀行屏東分行開│
│    │      ├────┼──────────┼────┤  戶基本資料及資金往來明細（93偵  │
│    │      │92.11.7 │張元馨：復華銀行帳  │ 15萬元 │  9342 號卷(一)第284頁至第286 頁）│
│    │      │後某日  │號0000000000000     │        │                                  │
│    │      ├────┴──────────┼────┤                                  │
│    │      │                              │合計：  │                                  │
│    │      │                              │105 萬元│                                  │
├──┼───┼────┬──────────┼────┼─────────────────┤
│ 2  │劉帆康│92.12.24│訂金                │3萬元   │1.證人劉帆康之證述（93偵9342號卷 (│
│    │      ├────┼──────────┼────┤  一)第168頁至第171 頁、第176 頁至│
│    │      │92.12.30│曾勝蘋：土地銀行花蓮│87萬元（│  第178頁）                       │
│    │      │        │分行帳號000000000000│由土地銀│2.網路賣車廣告（93偵9342號卷 (一) │
│    │      │        │曾勝蘋：華南銀行花蓮│行轉入華│  第172頁、第173頁）。            │
│    │      │        │分行帳號            │南銀行）│3.人頭帳戶曾勝蘋存摺影本（93偵9342│
│    │      │        │0000000000000000    │        │  號卷 (一)第174頁、第175頁）     │
│    │      ├────┼──────────┼────┤4.證人高智宏之證述（93偵9342號卷 (│
│    │      │93.1.16 │高智宏：富邦銀行中壢│20萬元  │  一)第138頁至第143頁）           │
│    │      │        │分行帳號            │        │5.人頭帳戶曾勝蘋土地銀行花蓮分行開│
│    │      │        │00000000000000      │        │  戶資料、身分證影本、客戶存提紀錄│
│    │      ├────┴──────────┼────┤  查詢（93偵9342號卷 (一)第290頁至│
│    │      │                              │合計：  │  第294頁）                       │
│    │      │                              │110萬元 │6.人頭帳戶曾勝蘋華南銀行花蓮分行開│
│    │      │                              │        │  戶資料、存款往來明細（93偵9342號│
│    │      │                              │        │  卷(一)第306頁至第308頁）        │
│    │      │                              │        │7.人頭帳戶高智宏客戶存提紀錄單（93│
│    │      │                              │        │  偵9342號卷 (一)第294頁至第296頁 │
│    │      │                              │        │  ）                              │
│    │      │                              │        │                                  │
├──┼───┼────┬──────────┼────┼─────────────────┤
│ 3  │許至佑│93.2.24 │不詳帳戶            │2萬元   │1.證人許至佑之證述（93偵9342號卷 (│
│    │      ├────┼──────────┼────┤  一) 第196頁至第198頁）          │
│    │      │93.3.29 │楊金泉（已死亡）：台│41萬元  │2.許至佑匯款41萬元之郵局跨行匯款申│
│    │      │        │新銀行花蓮分行帳號  │        │  請書影本（93偵9342號卷 (一)第200│
│    │      │        │00000000000000      │        │  頁）                            │
│    │      ├────┴──────────┼────┤3.人頭帳戶楊金泉台新銀行花蓮分行存│
│    │      │                              │合計：43│  摺、金融卡、印文影本（93偵9342號│
│    │      │                              │萬元    │  卷(一)第201頁）                 │
├──┼───┼────┬──────────┼────┼─────────────────┤
│ 4  │沈澄鴻│93.3.29 │不詳申登人之花蓮第二│3萬元   │1.證人沈澄鴻之證述（93偵9342號卷 (│
│    │      │        │信用合作社帳號      │        │  一) 第209頁、第210頁）          │
│    │      │        │000000000000000     │        │2.匯款交易明細表（93偵9342號卷 (一│
│    │      ├────┼──────────┼────┤  ) 第212頁）                     │
│    │      │93.3.29 │收受葉與忠之華南銀行│0元     │3.人頭帳戶葉與忠華南銀行存摺、金融│
│    │      │        │帳號000000000000號存│        │  卡影本（93偵9342號卷 (一)第213頁│
│    │      │        │摺等物，但未再匯款  │        │  ）                              │
│    │      ├────┴──────────┼────┤4.網路賣車廣告（93偵9342號卷 (一) │
│    │      │                              │合計：3 │  第215頁）。                     │
│    │      │                              │萬元    │                                  │
├──┼───┼────┬──────────┼────┼─────────────────┤
│ 5  │蔡尚儒│93.3某日│王歆禹：陽信銀行中興│5千元   │1.證人蔡尚儒之證述（93偵9342號卷 (│
│    │      │        │分行帳號00000000000 │        │  一)第216頁至第221頁）           │
│    │      ├────┼──────────┼────┤2.為取信被害人所寄之游元福之台新銀│
│    │      │93.4.21 │范仁興：誠泰銀行花蓮│5萬元   │  行存摺、金融卡影本（93偵9342號卷│
│    │      │        │分行帳號000000000000│        │  ( 一)第222頁、第223頁）         │
│    │      ├────┼──────────┼────┤3.5千元存摺匯款明細（93偵9342號卷 │
│    │      │93.4.21 │范仁興：誠泰銀行花蓮│44萬5千 │  (一)第222頁）                   │
│    │      │        │分行帳號000000000000│元      │4.5萬元客戶交易明細表（93偵9342號 │
│    │      ├────┼──────────┼────┤  卷 (一)第224頁）                │
│    │      │93.4.21 │王歆禹：陽信銀行中興│1萬元   │5.44萬5千元匯出匯款明細（93偵9342 │
│    │      │        │分行帳號00000000000 │        │  號卷 (一)第226頁）              │
│    │      ├────┴──────────┼────┤6.1 萬元交易明細表（93偵9342號卷 (│
│    │      │                              │合計：51│  一) 第233頁）                   │
│    │      │                              │萬元    │7.網路賣車廣告及車子內部照片影本（│
│    │      │                              │        │  93偵9342號卷 (一)第228頁至第232 │
│    │      │                              │        │  頁）。                          │
│    │      │                              │        │8.陽信銀行蘆洲分行96年8 月23日陽信│
│    │      │                              │        │  蘆洲字第960050號函（本院卷 (二) │
│    │      │                              │        │  ）                              │
│    │      │                              │        │9.人頭帳戶范仁興誠泰銀行花蓮分行存│
│    │      │                              │        │  摺存款對帳單、交易明細查詢（93偵│
│    │      │                              │        │  9342號卷 (一)第348頁至第351 頁）│
│    │      │                              │        │                                  │
├──┼───┼────┬──────────┼────┼─────────────────┤
│ 6  │遲尚翠│93.4.12 │在台北市○○路國泰金│1萬元   │1.證人遲尚翠之證述（93偵9342號卷 (│
│    │      │        │融中心先繳訂金      │        │  一)第179頁至第182頁）           │
│    │      ├────┼──────────┼────┤2.人頭帳戶范仁興之彰化銀行花蓮分行│
│    │      │93.4.16 │范仁興：彰化銀行花蓮│將1 百萬│  存摺、金融卡影本及匯款資料（93偵│
│    │      │        │分行帳號            │元匯入范│  9342 號卷 (一)第184頁）         │
│    │      │        │00000000000000      │仁興帳戶│                                  │
│    │      │        │林英松：陽信銀行蘭雅│，遭轉匯│                                  │
│    │      │        │分行帳號00000000000 │入林英松│                                  │
│    │      │        │                    │帳戶81萬│                                  │
│    │      │        │                    │元，遲尚│                                  │
│    │      │        │                    │翠則僅即│                                  │
│    │      │        │                    │時自范仁│                                  │
│    │      │        │                    │興帳戶領│                                  │
│    │      │        │                    │回19萬元│                                  │
│    │      ├────┴──────────┼────┤                                  │
│    │      │                              │合計：損│                                  │
│    │      │                              │失82萬元│                                  │
│    │      │                              │，取回19│                                  │
│    │      │                              │萬元    │                                  │
├──┼───┼────┬──────────┼────┼─────────────────┤
│ 7  │林坤聰│93.6.21 │陳詩文：台北國際商業│2萬元   │1.證人林坤聰之證述（93偵9342號卷 (│
│    │      │        │銀行板橋分行帳號    │        │  一)第159頁至第161頁）           │
│    │      │        │0000000000000000    │        │2.人頭帳戶高玉馨彰化銀行花蓮分行存│
│    │      ├────┼──────────┼────┤  摺及轉帳資料（93偵9342號卷 (一) │
│    │      │93.6.29 │高玉馨：彰化銀行花蓮│58萬元  │  第163頁、第164頁）              │
│    │      │        │分行帳號            │        │3.匯款回條聯（93偵9342號卷 (一)第 │
│    │      │        │00000000000000      │        │  165頁）                         │
│    │      ├────┼──────────┼────┤4.林坤聰母親台北國際商業銀行存摺暨│
│    │      │93.7.1  │陳詩文：台北國際商業│6萬元   │  明細（93偵9342號卷 (一)第166頁、│
│    │      │        │銀行板橋分行帳號    │        │  第167頁）                       │
│    │      │        │0000000000000000    │        │5.人頭帳戶陳詩文台北國際商業銀行板│
│    │      ├────┴──────────┼────┤  橋分行開戶資料、客戶歷史資料暨查│
│    │      │                              │合計：66│  詢明細（93偵9342號卷 (一)第277頁│
│    │      │                              │萬元    │  至第283頁）                     │
│    │      │                              │        │                                  │
├──┼───┼────┬──────────┼────┼─────────────────┤
│ 8  │羅天屹│93.7.19 │葉與忠：誠泰銀行帳號│2萬元   │1.證人羅天屹之證述93偵9342號卷 (93│
│    │      │        │0000000000000       │        │  偵9342號卷(四)第28 頁至第30頁） │
│    │      │        │                    │        │2.人頭帳戶周格隆存摺影本暨交易明細│
│    │      ├────┼──────────┼────┤  影本（93偵9342號卷 (四)第31 頁、│
│    │      │93.7.23 │周格隆：台新銀行帳號│129 萬4 │  第32頁）                        │
│    │      │        │000000000000        │千9 百18│                                  │
│    │      │        │                    │元      │                                  │
│    │      │        │                    │        │                                  │
│    │      ├────┴──────────┼────┤                                  │
│    │      │                              │合計：  │                                  │
│    │      │                              │131 萬4 │                                  │
│    │      │                              │千9 百18│                                  │
│    │      │                              │元      │                                  │
└──┴───┴───────────────┴────┴─────────────────┘
附表二：
┌──┬───┬────┬──────────┬────┬─────────────────┐
│編號│被害人│被害時間│人頭帳戶申請人及帳號│詐騙金額│ 證      據       資      料      ││
│    │      │        │                    │(新台幣)│                                  │
├──┼───┼────┼──────────┼────┼─────────────────┤
│ 1  │張玉華│93.5.13 │鄭佩蘭：中華郵政股份│ 2000元 │1.證人張玉華之證述（93偵9342號卷（│
│    │      │        │有限公司帳號        │        │  一）第203頁）                   │
│    │      │        │00000000000000      │        │2.自動櫃員機交易明細表（93偵9342號│
│    │      ├────┼──────────┼────┤  卷(一)第205頁）。               │
│    │      │同   上 │鄭佩蘭：第一銀行埔墘│49998元 │3.人頭帳戶鄭佩蘭第一銀行埔墘分行開│
│    │      │        │分行00000000000000  │        │  戶基本資料及資金往來明細（93偵  │
│    │      │        │                    │        │  9342 號卷 (一)第400頁至第420頁）│
│    │      ├────┼──────────┼────┤4.人頭帳戶陳弘穎臺灣中小企業銀行樹│
│    │      │同   上 │同  上              │18617元 │  林分行開戶基本資料及資金往來明細│
│    │      │        │                    │        │  （93偵9342號卷 (一)第363頁至第  │
│    │      ├────┼──────────┼────┤  366 頁）                        │
│    │      │        │陳弘穎：臺灣中小企業│49758元 │                                  │
│    │      │        │銀行樹林分行        │        │                                  │
│    │      │同   上 │0000000000000000000 │        │                                  │
│    │      ├────┴──────────┼────┤                                  │
│    │      │                              │合計：  │                                  │
│    │      │                              │120373元│                                  │
└──┴───┴───────────────┴────┴─────────────────┘
附表三：
┌──┬────────────┬──────┬─────┬────────────────┐
│編號│物    品    名    稱    │數        量│受搜索人或│  備                      註    │
│    │                        │            │提出人    │                                │
├──┼────────────┼──────┼─────┼────────────────┤
│ 1  │新臺幣貳佰壹拾萬元    │            │孟善光    │詐欺所得（被告孟善光陳述─93偵  │
│    │                        │            │          │9342號卷 (一)第17 頁、第19頁、第│
│    │                        │            │          │20頁）                          │
├──┼────────────┼──────┼─────┼────────────────┤
│    │Ａ1記載信用卡號資料     │壹張        │同上      │從事網路買賣開設之人頭帳戶信用卡│
│ 2  │（附於93偵9342號卷 (一) │            │          │資料（被告孟善光陳述─93偵9342號│
│    │第28頁）                │            │          │卷(一)第15頁）                  │
├──┼────────────┼──────┼─────┼────────────────┤
│    │Ａ2記載人頭帳戶之帳號   │壹張        │同上      │供詐欺使用（被告孟善光陳述─93偵│
│ 3  │（附於93偵9342號卷 (一) │            │          │9342號卷(一)第15頁）            │
│    │第28頁）                │            │          │                                │
├──┼────────────┼──────┼─────┼────────────────┤
│ 4  │SIM卡（0000000000）     │壹張        │同上      │詐欺使用（93他905(二)第236頁至第│
│    │                        │            │          │247頁監聽譯文）                 │
├──┼────────────┼──────┼─────┼────────────────┤
│ 5  │第一銀行提款卡          │壹張        │同上      │供詐欺使用（被告孟善光陳述─93偵│
│    │（00000000000）         │            │          │9342號卷(一)第15頁）            │
├──┼────────────┼──────┼─────┼────────────────┤
│ 6  │花蓮企銀提款卡          │壹張        │同上      │同上                            │
│    │（000000000000）        │            │          │                                │
├──┼────────────┼──────┼─────┼────────────────┤
│ 7  │農民銀行（00000000000） │壹張        │同上      │同上                            │
├──┼────────────┼──────┼─────┼────────────────┤
│ 8  │台灣銀行（000000000000）│壹張        │同上      │同上                            │
├──┼────────────┼──────┼─────┼────────────────┤
│ 9  │行動電話（0000000000）  │壹支        │詹勳澤    │與共犯聯繫收購人頭帳戶及詐騙手段│
│    │                        │            │          │之用（被告詹勳澤陳述─93偵9342號│
│    │                        │            │          │卷(一)第35頁、第36頁、第37頁）  │
├──┼────────────┼──────┼─────┼────────────────┤
│ 10 │行動電話（0000000000）  │壹支        │同上      │與共犯聯繫犯罪（93他905卷 (二)第│
│    │                        │            │          │140頁、第285頁至第287頁）       │
├──┼────────────┼──────┼─────┼────────────────┤
│ 11 │瑞穗郵局存摺            │壹本        │甲○○    │贓款轉帳之用（被告甲○○之陳述─│
│    │（帳號00000000000000000 │            │          │93 偵9342 號卷 (一)第46 頁至第48│
│    │）                      │            │          │頁）                            │
├──┼────────────┼──────┼─────┼────────────────┤
│ 12 │交通銀行存摺            │壹本        │甲○○    │同上                            │
│    │（帳號000000000000）    │            │          │                                │
├──┼────────────┼──────┼─────┼────────────────┤
│ 13 │現金記帳簿              │壹本        │甲○○    │記載贓款轉匯給共犯之人別、帳號及│
│    │                        │            │          │金額（被告甲○○之陳述─93偵9342│
│    │                        │            │          │號卷(一)第50頁、第51頁）        │
├──┼────────────┼──────┼─────┼────────────────┤
│ 14 │遠傳易付卡補充卡        │貳張        │陳書傑    │供詐欺使用（被告陳書傑陳述─本院│
│    │                        │            │          │96 年8月24日審判筆錄）          │
├──┼────────────┼──────┼─────┼────────────────┤
│ 15 │拍賣帳號資料筆記紙      │玖張        │陳書傑    │同上                            │
├──┼────────────┼──────┼─────┼────────────────┤
│ 16 │SIM門號卡               │肆張        │陳書傑    │同上                            │
├──┼────────────┼──────┼─────┼────────────────┤
│ 17 │郵局存摺（帳號          │壹本        │于志祥    │孟善光曾轉匯入贓款（被告于志祥陳│
│    │00000000000000號 ）     │            │          │述─本院96年8 月24日審判筆錄）  │
├──┼────────────┼──────┼─────┼────────────────┤
│ 18 │中國信託商業銀行存摺、提│存摺壹本    │同上      │欲了解語音轉帳之詐欺手段而開立之│
│    │款卡（帳號000000000000號│提款卡壹張  │          │帳戶存摺、提款卡（被告于志祥陳述│
│    │）                      │            │          │─本院96年8 月24日審判筆錄）    │
├──┼────────────┼──────┼─────┼────────────────┤
│ 19 │陳信安之華南商業銀行存摺│存摺壹本    │同上      │人頭帳戶存摺（被告于志祥陳述─本│
│    │、提款卡（帳號          │提款卡壹張  │          │院96年8 月24日審判筆錄）        │
│    │00000000000-0號 ）      │            │          │                                │
├──┼────────────┼──────┼─────┼────────────────┤
│ 20 │陳詩文華南銀行存摺（帳號│壹本        │同上      │同上                            │
│    │000000000000號）        │            │          │                                │
├──┼────────────┼──────┼─────┼────────────────┤
│ 21 │陳詩文台北商業銀行存摺（│壹本        │同上      │同上                            │
│    │帳號0000000000000號）   │            │          │                                │
├──┼────────────┼──────┼─────┼────────────────┤
│ 22 │第一銀行提款卡（帳號    │壹張        │同上      │人頭帳戶提款卡（被告于志祥陳述─│
│    │00000000000號 ）        │            │          │本院96年8 月24日審判筆錄）      │
├──┼────────────┼──────┼─────┼────────────────┤
│ 23 │華南銀行提款卡（帳號    │壹張        │同上      │同上                            │
│    │000000000000）          │            │          │                                │
├──┼────────────┼──────┼─────┼────────────────┤
│ 24 │陳信安私章              │壹枚        │同上      │人頭帳戶私章（被告于志祥陳述本院│
│    │                        │            │          │96 年8月24日審判筆錄）          │
├──┼────────────┼──────┼─────┼────────────────┤
│ 25 │行動電話（0000000000）  │壹支        │同上      │用以詐欺林坤聰之行動電話（93偵  │
│    │                        │            │          │9342號卷 (一)第81 頁、第82頁、本│
│    │                        │            │          │院96年8 月24日被告于志祥陳述）（│
│    │                        │            │          │扣案另1 支00000000000 號行動電話│
│    │                        │            │          │非供犯罪之用）                  │
├──┼────────────┼──────┼─────┼────────────────┤
│ 26 │行動電話（0000000000）  │壹支        │同上      │聯絡詐欺匯款（93他905號卷 (二)第│
│    │                        │            │          │151頁、第155頁監聽譯文）        │
├──┼────────────┼──────┼─────┼────────────────┤
│ 27 │SIM卡                   │貳張        │同上      │供詐欺所用（被告于志祥本院96年8 │
│    │                        │            │          │月24日審判筆錄）                │
├──┼────────────┼──────┼─────┼────────────────┤
│ 28 │筆記簿                  │參本        │同上      │與詐欺有關之記帳、卡片密碼、詢問│
│    │                        │            │          │電話（被告于志祥陳述─本院96年8 │
│    │                        │            │          │月24日審判筆錄）                │
├──┼────────────┼──────┼─────┼────────────────┤
│ 29 │便條紙                  │拾參張      │同上      │人頭帳戶資料（被告于志祥陳述─本│
│    │                        │            │          │院96 年8月24日審判筆錄）        │
├──┼────────────┼──────┼─────┼────────────────┤
│ 30 │台北國際商業銀行提款卡  │壹張        │同上      │人頭帳戶提款卡（被告于志祥陳述─│
│    │                        │            │          │本院96 年8月24日審判筆錄）      │
├──┼────────────┼──────┼─────┼────────────────┤
│ 31 │楊金泉台新銀行花蓮分行帳│存摺壹本    │被害人許至│人頭帳戶（附表一編號3 之犯罪證據│
│    │號00000000000000存摺、提│提款卡壹張  │佑提出    │）                              │
│    │款卡、印章              │印章壹枚    │          │                                │
├──┼────────────┼──────┼─────┼────────────────┤
│ 32 │游元福台新銀行帳號      │存摺壹本    │被害人蔡尚│用以取信附表一編號5 被害人蔡尚儒│
│    │00000000000000號存摺、提│提款卡壹張  │儒提出    │之物（被害人蔡尚儒陳述─93偵9342│
│    │款卡、印章              │印章壹枚    │          │號卷(一)第218頁）               │
├──┼────────────┼──────┼─────┼────────────────┤
│ 33 │葉與忠華南銀行帳號      │存摺壹本    │被害人沈澄│人頭帳戶（附表一編號4 之犯罪證據│
│    │000000000000號存摺、提款│提款卡壹張  │鴻提出    │）                              │
│    │卡、印章                │印章壹枚    │          │                                │
└──┴────────────┴──────┴─────┴────────────────┘
